臺灣新北地方法院刑事判決
111年度金訴字第685號
公  訴  人  臺灣新北地方檢察署檢察官
被      告  游子弘


上列被告因違反洗錢防制法等案件，經檢察官提起公訴（111年
度偵字第1748號）及移送併辦（111年度偵字第13044號、第1694
2號），本院判決如下：
  　主　文
游子弘幫助犯洗錢防制法第十四條第一項之洗錢罪，累犯，處有
期徒刑肆月，併科罰金新臺幣貳萬元，罰金如易服勞役，以新臺
幣壹仟元折算壹日。
    事　實
一、游子弘可預見他人無正當理由收取金融帳戶之提款卡及密碼
    ，依一般社會生活之通常經驗，此金融帳戶恐淪為詐欺等財
    產犯罪之工具，且可預見將自己帳戶提款卡、密碼提供予他
    人使用，可能幫助掩飾或隱匿他人因犯罪所得財物，致使被
    害人及警方追查無門，卻仍不違背其本意，基於幫助詐欺取
    財及幫助洗錢之不確定故意，依照姓名不詳、自稱「林暐書
    」之成年人之指示，於民國110年5月26日11時25分前某時許
    ，在不詳地點，先更改其申辦之彰化商業銀行帳號00000000
    000000號帳戶（下稱彰化銀行帳戶）、新光銀行帳號000000
    0000000號帳戶（下稱新光銀行帳戶）、華南銀行帳號00000
    0000000號帳戶（下稱華南銀行帳戶）提款卡之密碼，再於1
    10年5月26日11時25分許，在新北市○○區○○街000號統一超商
    高仁門市內，將其上開彰化銀行帳戶、新光銀行帳戶、華南
    銀行帳戶之提款卡，以店到店方式寄送予「林暐書」。嗣該
    自稱「林暐書」之人及所屬詐欺集團成員取得上開帳戶後，
    即共同意圖為自己不法所有，基於詐欺取財、洗錢之犯意聯
    絡，於如附表所示時間，以如附表所示之方式，向如附表所
    示之人施用詐術，使其等均陷於錯誤，遂依指示將如附表所
    示之金額，匯入如附表所示之帳戶內，隨即遭該詐欺集團提
    領上開款項，而以此方式製造金流斷點，以掩飾及隱匿詐欺
    所得財物之本質、去向。嗣因朱曉音、潘美嫻、張勛丞察覺
    有異而報警處理，始悉上情。
二、案經張勛丞訴由高雄市政府警察局新興分局、潘美嫻、朱曉
    音訴由新北市政府警察局三重分局報告臺灣新北地方檢察署
    檢察官偵查起訴及移送併辦。
　　理　由
一、證據能力部分：
　㈠按被告以外之人於審判外之言詞或書面陳述，除法律有規定
    者外，不得作為證據；又被告以外之人於審判外之陳述，雖
    不符同法第159條之1至第159條之4之規定，而經當事人於審
    判程序同意作為證據，法院審酌該言詞陳述或書面陳述作成
    時之情況，認為適當者，亦得為證據；而當事人、代理人或
    辯護人於法院調查證據時，知有第159條第1項不得為證據之
    情形，而未於言詞辯論終結前聲明異議者，視為有前項之同
    意，刑事訴訟法第159條第1項、第159條之5分別定有明文。
    查本判決所引用被告游子弘以外之人於審判外所為陳述，雖
    均屬傳聞證據，然本件當事人對於本判決下列所引用之供述
    證據，於本院準備程序中表示同意有證據能力，且迄至言詞
    辯論終結前亦未聲明異議，本院審酌該等具有傳聞證據性質
    之證據製作時之情況，尚無違法不當及證明力明顯過低之瑕
    疵，應無不宜作為證據之情事，認以之作為本案之證據，應
    屬適當，依刑事訴訟法第159條之5之規定，認該等證據資料
    均有證據能力。
　㈡至於本判決所引用之非供述證據部分，與本案待證事實均有
    關連性，亦無證據證明係實施刑事訴訟程序之公務員以不法
    方式所取得，依刑事訴訟法第158條之4之反面解釋，當有證
    據能力，復於本院審理時，提示並告以要旨，使當事人充分
    表示意見，自得為證據使用。
二、認定事實所憑之證據及理由：
　㈠訊據被告固坦承於上開時間、地點，依照「林暐書」之指示
    ，更改上開帳戶之提款密碼及寄交帳戶提款卡，嗣告訴人張
    勛丞、潘美嫻、朱曉音因遭詐騙，致各匯入如附表所示款項
    至上開帳戶內等事實，惟矢口否認有何幫助詐欺取財或幫助
    洗錢之犯行，辯稱：我是因為要辦理貸款才會提供上開帳戶
    提款卡給「林暐書」，他說要幫我美化帳戶，我想說我帳戶
    裡面沒什麼錢，我也不會有損失，我也是被騙的云云。經查
    ：
　⒈被告在上開時間依照「林暐書」之指示，先更改其所上開彰
    化銀行帳戶、新光銀行帳戶、華南銀行帳戶提款卡之密碼，
    再於上開時間、地點，將其上開彰化銀行帳戶、新光銀行帳
    戶、華南銀行帳戶之提款卡，以店到店方式寄送予「林暐書
    」。嗣「林暐書」及所屬詐欺集團取得上開帳戶後，即共同
    意圖為自己不法所有，基於詐欺取財、洗錢之犯意聯絡，於
    如附表所示時間，以如附表所示之方式，向如附表所示之人
    施用詐術，使其等均陷於錯誤，遂依指示將如附表所示之金
    額，匯入如附表所示之帳戶內，隨即遭該詐欺集團提領上開
    款項等情，業據被告於本院審理中坦承不諱（見本院卷第66
    -67、113-116頁），核與證人即告訴人張勛丞、潘美嫺、朱
    曉音於警詢中之證述情節大致相符（見偵1748卷第27-28頁
    ，偵13044卷第15-16頁，偵16942卷第13-16頁），復有被告
    提出之貸款網頁及對話紀錄擷圖、彰化銀行客戶基本資料及
    帳號00000000000000號帳戶存摺存款帳號資料及交易明細、
    告訴人張勛丞提出之轉帳交易照片及自動櫃員機交易明細、
    告訴人潘美嫻提出之轉帳交易明細擷圖、臺灣新光商業銀行
    股份有限公司集中作業部111年4月21日新光銀集作字第1110
    101564號、111年1月3日新光銀集作字第1110000221號函暨
    被告開戶基本資料、帳號0000000000000號帳戶交易明細、
    華南商業銀行股份有限公司111年1月4日營清字第111000021
    9號函暨客戶基本資料、帳號000000000000號帳戶交易明細
    、告訴人朱曉音提出之自動櫃員機交易明細各1份在卷可參
    （見偵1748卷第10-14、24-26、29-30頁，偵13044卷第27、
    49-57頁，偵16942卷第19-22、34頁），是此部分事實，首
    堪認定。
　⒉被告雖以前詞置辯，惟查：
　⑴按刑法上之故意，可分為確定故意（直接故意）與不確定故
    意（間接故意或未必故意），所謂不確定故意，係指行為人
    對於構成犯罪之事實，預見其發生而其發生並不違背其本意
    者，刑法第13條第2項定有明文。又按刑法第30條之幫助犯
    ，係以行為人主觀上有幫助故意，客觀上有幫助行為，即對
    於犯罪與正犯有共同認識，而以幫助意思，對於正犯資以助
    力，但未參與實行犯罪之行為者而言。幫助犯之故意，除需
    有認識其行為足以幫助他人實現故意不法構成要件之「幫助
    故意」外，尚需具備幫助他人實現該特定不法構成要件之「
    幫助既遂故意」，惟行為人只要概略認識該特定犯罪之不法
    內涵即可，無庸過於瞭解正犯行為之細節或具體內容，此即
    學理上所謂幫助犯之「雙重故意」。而基於申辦貸款之意思
    提供帳戶提款卡及密碼給對方時，是否同時具有幫助詐欺取
    財之不確定故意，並非絕對對立、不能併存之事，亦即縱係
    因申辦貸款業務而與對方聯繫接觸，但於提供帳戶提款卡及
    密碼予對方時，依行為人本身之智識能力、社會經驗、與對
    方互動之過程等情狀，如行為人對於其所提供之帳戶資料，
    已預見被用來作為詐欺取財等非法用途之可能性甚高，惟仍
    心存僥倖認為可能不會發生，而將該金融帳戶資料提供他人
    使用，可認其對於自己利益之考量遠高於他人財產法益是否
    因此受害乙節，容任該等結果發生而不違背其本意，自仍應
    認具有幫助詐欺取財之不確定故意，而成立幫助詐欺取財罪
    。
　⑵另衡諸貸款業務之常情，辦理貸款之金融機構或融資公司是
    否應允貸款，所應審核者乃為貸款人之資力、信用及償債能
    力為何，故除須提供個人之身分證明文件核對外，另應敘明
    並提出個人之工作狀況、收入金額及相關之財力證明資料（
    如工作證明、薪資轉帳帳戶存摺影本、扣繳憑單等），放款
    機構透過徵信調查申請人之債信後，評估是否放款以及放款
    額度，倘若貸款人債信不良，並已達放款機構無法承擔風險
    之程度時，即無法貸得款項；又申貸獲准時，放款機構係撥
    款至申貸人帳戶內，清償貸款時，直接由該帳戶內扣款，或
    是持現金繳款或匯款至指定帳戶內，並不需交付個人金融帳
    戶之提款卡及密碼等資料。
　⑶依被告所提供上開LINE對話紀錄擷圖所示內容，確有被告所
    稱辦理貸款而寄出上開帳戶之提款卡之情形，惟被告於本院
    審理中已自承其之前詢問過銀行貸款事宜，因其信用不好、
    罰單欠太多，所以貸款不可能會通過等語（見本院卷第114
    頁），且被告於本案行為時已將近33歲，有其年籍資料在卷
    可查（見本院卷第61頁），佐以其自陳學歷為國中畢業，曾
    做過鐵工，目前從事酒店業等語（見偵1748卷第55頁反面，
    本院卷第117頁），可認被告係智識正常且具有相當社會歷
    練之成年人。又被告於本院審理中供稱：對方叫我把帳戶提
    款卡給他，說要幫我辦貸款和美化帳戶，我不清楚他要提款
    卡的目的，我也沒問，我不懂他說的美化，對方有給我看名
    片，上面的內容我已經忘記了等語（見本院卷第113-115頁
    ），可見對方所稱以美化帳戶協助辦理貸款乙節，顯然是以
    不實資力詐貸金錢，明顯違常，此節顯與正常辦理貸款流程
    不同。再者，依照被告於本院審理中亦自承：我在寄出帳戶
    當天就有把對話紀錄擷圖下來，因為我要給我朋友看，我朋
    友有去問他的朋友，他的朋友有說這可能是詐騙，但後來我
    沒有立刻掛失，那時候沒有想太多，我只想說要去報警，但
    警察跟我說會再約我，剛好他們那天在忙等語（見本院卷第
    115-116頁），由被告刻意擷取對話內容告知其友人「辦理
    貸款」之流程乙節，足見被告對於對方行為之合理性有所存
    疑，復經其友人告以上情，可知被告在寄出上開帳戶時，已
    知對方可能為詐欺集團，仍未立即將上開帳戶掛失，使詐欺
    集團成員可持續使用上開帳戶；況被告先前曾因類似之幫助
    詐欺案件，經本院以100年度簡字第8889號判決有期徒刑3月
    確定，此有本院上開判決書及臺灣高等法院被告前案紀錄表
    1份在卷可憑（見偵1748卷第51-52頁，本院卷第13-22頁）
    ，可見依被告之智識程度及過往經驗，當可察覺有異，其卻
    無視於此，仍然交出其個人金融帳戶資料，足見其對於帳戶
    資料寄出後，可能被用於非法用途，應可所認知。
　⑷又金融帳戶係個人資金流通之交易工具，事關帳戶申請人個
    人之財產權益，進出款項亦將影響其個人社會信用評價，極
    具專屬性，且金融帳戶與提款卡、密碼結合，尤具專有性，
    若落入不明人士手中，極易被利用為取贓之犯罪工具。是金
    融帳戶既具有強烈之屬人及專屬性，應以本人使用為原則，
    衡諸常情，若非與本人有密切關係或特殊信賴關係，實無任
    意供他人使用之理，縱有交付個人帳戶供他人使用之特殊情
    形，亦必會先行了解他人使用帳戶之目的始行提供，並儘速
    要求返還。又詐欺集團經常利用收購、租用之方式取得他人
    帳戶，亦可能以應徵工作、薪資轉帳、質押借款、辦理貸款
    等不同名目誘使他人交付帳戶，藉此隱匿其財產犯罪之不法
    行徑，規避執法人員之查緝，並掩飾、確保因自己犯罪所得
    之財物，類此在社會上層出不窮之案件，已廣為新聞傳播媒
    體所報導，政府有關單位亦致力宣導民眾多加注意防範，是
    避免此等專屬性甚高之物品被不明人士利用為犯罪工具，當
    為具有正常智識者在一般社會生活中所應有之認識。被告為
    智識正常、具有社會經驗之成年人，且有類似之前案紀錄，
    已如前述，其對此自難諉為不知。參以被告於偵詢中及本院
    審理中供稱：我因為積欠朋友債務，還有要繳罰單，所以想
    辦貸款，我之前跟銀行申辦過貸款但沒有成功，想說找民間
    試試看，我跟對方都是用LINE聯絡；我不知道他為什麼要我
    的卡片才能審核，我想說我的帳戶都沒有錢，我也不會有損
    失等語（見偵1748卷第55-56頁，本院卷第67頁），更徵被
    告因急需用錢，無視帳戶資料交出後可能被用作非法用途之
    風險，猶仍為之。且觀諸被告上開彰化銀行帳戶、新光銀行
    帳戶及華南銀行帳戶之交易明細（見本院卷第43-44、47頁
    ），顯示被告於寄出該等帳戶之提款卡前，該等帳戶之餘額
    分別為74元、1元、93元，更可徵被告係因帳戶內幾無餘額
    ，而抱持縱使未貸得款項，自身亦無何損失之心態提供帳戶
    資料。
　⑸綜合上情可知，本件被告縱係出於辦理貸款之意思，而將其
    所有上開彰化銀行帳戶、新光銀行帳戶及華南銀行帳戶之提
    款卡寄送予他人，並依指示更改密碼，然此並不影響於被告
    主觀上已可預見其交付上開帳戶提款卡及密碼予他人，將可
    能遭他人利用作為詐欺取財犯罪之匯款、提款帳戶使用之認
    定。而被告提供上開帳戶之提款卡及密碼予他人後，並無可
    有效控管該等帳戶使用之方法，一旦被用作不法用途，其亦
    無從防阻，可見被告係因圖交付上開帳戶提款卡及密碼後可
    獲貸款，在無有效防範措施之情況下，仍提供該等帳戶之提
    款卡及密碼予他人使用，其對於上開帳戶嗣後被詐欺集團利
    用作為詐欺犯罪匯款、提領工具之用，顯已有所預見，然因
    急需用錢，倘若果真貸得款項，即可暫解燃眉之急，否則，
    因其提供之帳戶內幾無餘額，縱使受騙，自己也幾乎不會蒙
    受損失，乃對於所預見該等帳戶淪為他人作為不法使用之可
    能性，不以為意，而將該等帳戶之提款卡及密碼提供予他人
    ，容任其提供之帳戶可能遭他人持以作為詐騙他人所用之風
    險發生。被告主觀上顯具有縱有人利用上開帳戶實施詐欺取
    財犯罪之用，亦容任其發生之不確定故意甚明。
　⑹再者，一般金融帳戶結合提款卡及密碼可作為匯入、轉出、
    提領款項等用途，此乃眾所周知之事，則被告將其上開彰化
    銀行帳戶、新光銀行帳戶及華南銀行帳戶之提款卡及密碼提
    供予不詳身分之人，其主觀上自已認識到上開帳戶可能作為
    對方收受、提領款項使用甚明。且依被告之智識、經驗，當
    知寄交上開帳戶資料後，即會喪失實際控制權，除非及時將
    提款卡辦理掛失，否則一旦遭對方提領出現金，即無從追索
    該等帳戶內資金之去向及所在，是被告對於上開帳戶後續資
    金流向實有無法追索之可能性，對於匯入該等帳戶內之資金
    如經持有提款卡者提領，已無從查得，形成金流斷點，將會
    產生遮斷金流以逃避國家追訴、處罰之效果，主觀上顯有認
    識。是以，被告對於其提供上開帳戶資料，使詐欺集團成員
    得以利用該等帳戶收受詐欺所得款項，並加以提領，而形成
    資金追查斷點之洗錢行為既有預見，仍提供該等帳戶之提款
    卡及密碼供對方使用，其主觀上顯有縱有人利用其上開帳戶
    作為洗錢之用，亦容任其發生之幫助洗錢之不確定故意，亦
    堪認定。
　㈡綜上所述，被告前開所辯，要屬卸責之詞，不足採信。本件
    事證明確，被告上開犯行堪以認定，應依法論科。　
三、論罪科刑：
　㈠按刑法上之幫助犯，係對於犯罪與正犯有共同之認識，而以
    幫助之意思，對於正犯資以助力，未參與實行犯罪之行為者
    而言。又洗錢防制法所稱洗錢，指下列行為：二、掩飾或隱
    匿特定犯罪所得之本質、來源、去向、所在、所有權、處分
    權或其他權益者，洗錢防制法第2條第2款定有明文。而前揭
    規定所稱之掩飾、隱匿行為，目的在遮掩、粉飾、隱藏、切
    斷特定犯罪所得與特定犯罪間之關聯性，是此類洗錢行為須
    與欲掩飾、隱匿之特定犯罪所得間具有物理上接觸關係（事
    實接觸關係）。而提供金融帳戶提款卡及密碼供他人使用，
    嗣後被害人雖匯入款項，然此時之金流仍屬透明易查，在形
    式上無從合法化其所得來源，未造成金流斷點，尚不能達到
    掩飾或隱匿特定犯罪所得之來源、去向及所在之作用，須待
    款項遭提領後，始產生掩飾、隱匿之結果。故而，行為人提
    供金融帳戶提款卡及密碼，若無參與後續之提款行為，即非
    洗錢防制法第2條第2款所指洗錢行為，無從成立一般洗錢罪
    之直接正犯；然如行為人主觀上認識該帳戶可能作為收受及
    提領特定犯罪所得使用，他人提領後即產生遮斷資金流動軌
    跡以逃避國家追訴、處罰之效果，仍基於幫助之犯意而提供
    ，則應論以幫助犯同法第14條第1項之一般洗錢罪（最高法
    院108年度台上大字第3101號刑事大法庭裁定意旨參照）。
    查被告依他人指示變更其上開彰化銀行帳戶、新光銀行帳戶
    及華南銀行帳戶之提款卡密碼，並提供予他人，雖非直接實
    行詐欺取財、掩飾、隱匿詐欺犯罪所得之去向及所在之構成
    要件行為，惟已對本案詐欺集團成員遂行詐欺取財、掩飾、
    隱匿詐欺犯罪所得之去向及所在資以助力，有利詐欺取財及
    洗錢之實行，是被告應屬幫助犯詐欺取財罪、幫助犯一般洗
    錢罪。核被告所為，係犯刑法第30條第1項前段、第339條第
    1項之幫助詐欺取財、刑法第30條第1項前段、洗錢防制法第
    2條第2款、第14條第1項之幫助一般洗錢罪。
　㈡另臺灣新北地方檢察署111年度偵字第13044號、第16942號移
    送併辦部分之犯罪事實，核與起訴書所載犯罪事實具有想像
    競合關係之裁判上一罪案件，為起訴效力所及，本院自得併
    予審理，附此敘明。
　㈢被告上開犯行，係以一行為同時觸犯所犯幫助詐欺取財罪及
    幫助洗錢罪等二罪名，為想像競合犯，應依刑法第55條之規
    定，從較重之幫助洗錢罪處斷；其以一提供本案上開帳戶之
    幫助行為，同時觸犯3個幫助洗錢罪，為想像競合犯，應依
    刑法第55條前段規定，論以一個幫助洗錢罪。被告係對詐欺
    及一般洗錢之正犯資以助力而未參與其犯罪行為之實行，屬
    幫助犯，爰依刑法第30條第2項規定，減輕其刑。
　㈣被告前因公共危險案件，經臺灣臺北地方法院以106年度交簡
    字第2485號判決判處有期徒刑5月確定，於107年3月9日易科
    罰金執行完畢等情，有臺灣高等法院被告前案紀錄表1份在
    卷可憑（見本院卷第13-22頁），其於受有期徒刑執行完畢
    後，5年內故意再犯本件有期徒刑以上之罪，為累犯，惟衡
    諸被告所犯本案與前揭構成累犯之案件，罪質相異，侵害之
    法益亦不相同，難認其有何特別惡性或對刑罰反應力薄弱之
    情況，依司法院大法官會議釋字第775號解釋意旨，爰不予
    加重其刑。
　㈤爰以行為人之責任為基礎，審酌被告應有相當之智識能力可
    判斷如將所有之上開帳戶提款卡及密碼交付予他人，他人將
    有用以為詐欺犯行之高度可能，卻仍提供上開帳戶供詐欺集
    團充為詐欺犯罪之用，助長詐欺集團犯罪之橫行，並協助掩
    飾犯罪贓款去向，增加國家查緝犯罪及被害人等尋求救濟之
    困難，危害社會秩序穩定及正常交易安全，造成被害人受有
    金錢損失，所為實不足取；又考量被告矢口否認犯行之犯後
    態度；兼衡被告前有強盜、竊盜、詐欺、公共危險、肇事逃
    逸等前案紀錄，此有前開臺灣高等法院被告前案紀錄表在卷
    可查；並斟酌其犯罪之動機、目的、手段、提供帳戶數量、
    告訴人3人所受之損害，及其自述國中畢業、從事酒店業、
    經濟狀況普通等一切情狀（見本院卷第117頁），量處如主
    文所示之刑，並就罰金刑部分，參酌上開各情，諭知如主文
    所示之易服勞役之折算標準。
據上論斷，應依刑事訴訟法第299條第1項前段（依刑事判決精簡
原則，僅記載程序法條），判決如主文。
本案經檢察官黃彥琿提起公訴，檢察官曾開源移送併辦，檢察官
林蔚宣到庭執行職務。
中　　華　　民　　國　　111 　年　　11　　月　 10 　　日
                  刑事第十八庭  審判長法　官　詹蕙嘉
　　　　　　　　　
　　　　　　　　　　　　　　　　　　　法　官　施函妤
　　　　　　　　　
　　　　　　　　　　　　　　　　　　　法　官　劉明潔
　　　　　　　　　
以上正本證明與原本無異。
如不服本判決應於收受判決後20日內向本院提出上訴書狀，並應
敘述具體理由；其未敘述上訴理由者，應於上訴期間屆滿後20日
內向本院補提理由書（均須按他造當事人之人數附繕本）「切勿
逕送上級法院」。
                                　　　書記官　連思斐
中　　華　　民　　國　　111 　年　　11　　月　 10 　　日
附錄本案論罪科刑法條全文：
中華民國刑法第339條（普通詐欺罪）
意圖為自己或第三人不法之所有，以詐術使人將本人或第三人之
物交付者，處5年以下有期徒刑、拘役或科或併科50萬元以下罰
金。
以前項方法得財產上不法之利益或使第三人得之者，亦同。
前二項之未遂犯罰之。
洗錢防制法第14條
有第二條各款所列洗錢行為者，處7年以下有期徒刑，併科新臺
幣5百萬元以下罰金。
前項之未遂犯罰之。
前二項情形，不得科以超過其特定犯罪所定最重本刑之刑。
洗錢防制法第2條
本法所稱洗錢，指下列行為：
一、意圖掩飾或隱匿特定犯罪所得來源，或使他人逃避刑事追訴
    ，而移轉或變更特定犯罪所得。
二、掩飾或隱匿特定犯罪所得之本質、來源、去向、所在、所有
    權、處分權或其他權益者。
三、收受、持有或使用他人之特定犯罪所得。
附表：
編號 告訴人／ 被害人 詐欺時間（民國） 詐欺方式 匯款時間（民國）、金額（新臺幣） 匯入帳戶 1 朱曉音 110年5月28日15時30分許 詐欺集團不詳成員致電向朱曉音佯稱：係「酷國際電商」之會計人員，先前網路購物發生錯誤，需操作自動櫃員機取消經銷商分期約定轉帳之設定云云，致朱曉音陷於錯誤，依該詐騙集團成員指示匯款。 110年5月28日16時32分許、16時39分許、16時55分許，匯款2萬9,985元、3萬元、2萬6,230元。 上開華南銀行帳戶      110年5月28日17時1分許，匯款2萬9,985元。 上開新光銀行帳戶 2 潘美嫺 110年5月28日17時57分許 詐欺集團不詳成員致電向潘美嫺佯稱：係中國信託銀行客服人員，需匯款至指定帳戶才能協助調整帳戶利率云云，致潘美嫺陷於錯誤，依該詐騙集團成員指示匯款。 110年5月28日18時10分許、18時17分許，匯款1萬2,985元、2萬8,028元 上開新光銀行帳戶 3 張勛丞 110年5月28日18時23分前某時許 詐欺集團不詳成員致電向張勛丞佯稱：係BOOKING網站客服人員，先前網路購物發生錯誤，需操作自動櫃員機取消經銷商分期約定轉帳之設定云云，致張勛丞陷於錯誤，依該詐騙集團成員指示匯款。 110年5月28日18時56分許、同日19時1分許，匯款3萬元、2萬9,000元 上開彰化銀行帳戶